臺北高等行政法院裁定
111年度交上字第173號
上  訴  人  王怡綸                                     

被 上訴 人  臺北市交通事件裁決所


代  表  人  蘇福智（所長）
上列當事人間交通裁決事件，上訴人不服中華民國111年2月18日
臺灣士林地方法院110年度交字第358號行政訴訟判決，提起上訴
，本院裁定如下：
    主　文
上訴駁回。
上訴審訴訟費用新臺幣柒佰伍拾元由上訴人負擔。
    理　由　
一、按對於交通裁決事件之判決提起上訴，非以其違背法令為理
    由，不得為之，且應於上訴理由中表明原判決所違背之法令
    及其具體內容之事由，或表明依訴訟資料可認為原判決有違
    背法令之具體事實，行政訴訟法第237條之9第2項準用第235
    條第2項及第236條之1規定甚明。又依同法第237條之9第2項
    準用第236條之2第3項、第243條規定，判決不適用法規或適
    用不當者，為違背法令；判決有第243條第2項所列各款情形
    之一者，為當然違背法令。是當事人對於地方法院交通裁決
    事件之判決上訴，如依行政訴訟法第237條之9 第2項準用第
    236條之2 第3項、第243條第1項規定，以判決有不適用法規
    或適用不當為理由時，其上訴狀或理由書應有具體之指摘，
    並揭示該法規之條項或其內容；若係成文法以外之法則，應
    揭示該法則之旨趣。如以行政訴訟法第237條之9 第2項準用
    第236條之2 第3項、第243條第2項所列各款當然違背法令之
    情形為理由時，其上訴狀或理由書應揭示合於該條項各款之
    事實。若未依上開方法表明者，即難認為已對交通裁決事件
    之判決之違背法令有具體之指摘，其上訴自難認為合法。
二、事實概要：新北市政府警察局淡水分局員警認上訴人王怡綸
    駕駛其所有車牌號碼0000-00號自用小客車（下稱系爭車輛
    ），於民國110年5月25日13時4分，行經新北市○○區○○路000
    號(往臺北)時，有「駕駛人行車速度超過規定之最高時速60
    公里以上(處車主)」之違規事實（按：另舉發駕駛人部分，
    不在本件爭訟範圍），而於110年6月29日填製新北市警交大
    字第CT2771842號舉發違反道路交通管理事件通知單，逕行
    舉發，並記載應到案日期為110年8月13日前（經迭次更新，
    最後更新為110年11月15日前）。上訴人不服，分別於110年
    8月11日、9月23日、10月20日向被上訴人臺北市交通事件裁
    決所陳述意見，經舉發機關查復違規屬實，上訴人乃於110
    年11月12日向被上訴人自承為駕駛人並申請開立裁決書，被
    上訴人乃於同日作成原處分，就「駕駛人行車速度超過規定
    之最高時速六十公里以上（處車主）」部分，依道路交通管
    理處罰條例（下稱道交條例）第43條第4項前段規定，以110
    年11月12日北市裁罰字第22-CT2771842-1號違反道路交通管
    理事件裁決書，裁處吊扣汽車牌照3個月。上訴人不服，提
    起行政訴訟，經臺灣士林地方法院於111年2月18日以110年
    度交字第358號行政訴訟判決(下稱原判決)駁回，上訴人仍
    不服，乃提起本件上訴。
三、上訴意旨略以：上訴人行駛於淡金路2段下坡路段，無法辨
    識在橋墩中間且廣告包柱林立、架設過低之速限桿，並為大
    型車(遊覽車、砂石車)所遮蔽。由於陡坡，速限50之立桿不
    易發現，所有行經車輛在不塞車的情況下，因看不見速限變
    更為時速50公里，都行駛在時速70公里以上，如有煞車減速
    ，前車會被大卡車按鳴逼近，險象環生。道交條例用意在提
    醒駕駛人，而非在無法辨識的標誌位置上，由警察側拍舉發
    ，且系爭車輛為2006年的柴油車等語。
四、經核上訴人前揭上訴理由，無非係就原判決所為事實認定而
    為爭議，對於原判決及所敘理由，則未具體指出有何不適用
    法規或適用法規不當之情形，或合於行政訴訟法第243條第2
    項所列各款之事實，難認對於原判決之如何違背法令已有具
    體之指摘，依首開規定及說明，應認其上訴為不合法，爰予
    駁回。
五、據上論結，本件上訴為不合法。依行政訴訟法第237條之8第
    1項、第237條之9第2項、第236條之2第3項、第249條第1項
    前段、第104條，民事訴訟法第95條、第78條，裁定如主文
    。
中　　華　　民　　國　　111 　年　　7 　　月　　13　　日
   　　　　　　　   臺北高等行政法院第二庭
                              審判長法  官　 蕭忠仁
                          　        法  官　 黃翊哲
                                    法  官　 李明益
上為正本係照原本作成。
不得抗告。
中　　華　　民　　國　　111 　年　　7 　　月　　13　　日
                                    書記官  陳德銘